【裁判字號】    89,易緝,146
【裁判日期】    890328
【裁判案由】    違反動產擔保交易法
【裁判全文】
臺灣臺中地方法院刑事判決                        八十九年度易緝字第一四六號
    公  訴  人  臺灣臺中地方法院檢察署檢察官
    被      告  鄭宇庭  原名.
右列被告因違反動產擔保交易法案件，經檢察官提起公訴（八十七年度偵字第一七三
八號），本院判決如左：
    主  文
鄭宇庭動產擔保交易之債務人，意圖不法之利益，將標的物遷移，致生損害於債權人
，處拘役拾日，如易科罰金，以佰元折算壹日。
    事  實
一、鄭宇庭（原名甲○○）於民國八十六年八月五日，以動產擔保交易附條件買賣之
    方式，向中國聯合機車租賃有限公司（址設臺中市○○區○○路四段七五六號，
    下稱中國聯合機車公司）購買車號ＴＥＹ－二Ｏ八號輕型機車一部，雙方約定頭
    期款新臺幣（下同）五千元，餘款三萬四千八百元，分六期給付，每期五千八百
    元，標的物存放地點為臺中市○○路○段二一巷五十號四樓之一，在價金未付清
    前，標的物之所有權仍屬於中國聯合機車公司所有，鄭宇庭僅得依約占有使用，
    不得任意遷移或為其他處分，為動產交易之債務人。詎鄭宇庭僅繳納頭期款價金
    後，即拒不付款，並意圖不法之利益，於八十六年十二月間某日，將標的物遷移
    存放地點，而逃匿不知去向，致中國聯合機車公司追索無著而生損害。
二、案經中國聯合機車公司訴由臺灣臺中地方法院檢察署檢察官偵查起訴。
    理  由
一、訊據被告鄭宇庭矢口否認有為右揭犯行，辯稱：車號ＴＥＹ－二Ｏ八號輕型機車
    係伊母親林美雲利用其名義購買，並由林美雲實際使用該機車，嗣因林美雲無力
    繳納分期款，亦未告知伊，且伊並未收到告訴人之存證信函，故未如期繳納車款
    ，並無不法利益之意圖云云。惟查，右揭事實業據中國聯合機車公司員工張益明
    指訴綦詳，並有契約書、機車行車執照及被告購車時所留存之國民身分證影本附
    卷可稽，雖證人林美雲附合被告之說詞，證稱：前開機車係伊要求女兒鄭宇庭購
    買，由伊自行出錢並實際使用該車云云，然機車買賣契約書業已載明買方為鄭宇
    庭，證人林美雲並非契約當事人，苟林美雲確係實際購車及使用者，焉有對約定
    之標的物存放地點、分期情形、機車車號、廠牌、顏色均一概不知之理，顯見林
    美雲僅係為被告脫罪而為前開證詞，其證詞不足採信，至為灼然。綜上所述，本
    案事證明確，被告犯行洵堪認定。
二、核被告鄭宇庭所為，係犯動產擔保交易法第三十八條之罪。爰審酌被告品行、犯
    罪之動機、目的、手段、業與告訴人達成和解，有和解書乙紙在卷足憑及犯後猶
    飾詞狡辯之態度等一切情狀，量處如主文所示之刑，並諭知易科罰金之折算標準
    ，以示懲儆。
據上論斷，應依刑事訴訟法第二百九十九條第一項前段、動產擔保交易法第三十八條
、刑法第十一條前段、第四十一條、罰金罰鍰提高標準條例第一條前段、第二條，判
決如主文。
中      華      民      國      八十九      年    三    月    二十八    日
                                    法  官  陳  得  利
右正本證明與原本無異。
如不服本判決，應於判決送達後十日內，向本院提出上訴狀。
                                    書記官
中      華      民      國      八十九      年    三    月    二十八    日
附錄本案論罪科刑法條全文：
動產擔保交易法第三十八條
動產擔保交易之債務人，意圖不法之利益，將標的物遷移、出賣、出質、移轉、抵押
或為其他處分，致生損害於債權人者，處三年以下有期徒刑、拘役或科或併科六千元
以下之罰金。


司法院資訊處製作；財團法人民間司法改革基金會備份。
